臺灣臺中地方法院刑事判決　　　　　　　　　　　　　九十年度訴字第一一六八號
　　公　訴　人　臺灣臺中地方法院檢察署檢察官
　　被　　　告　戊○○
　　　　　　　　丁○○
　　　　　　　　庚○○
　　　　　　　　己○○
右列被告等因偽造文書等案件，經檢察官提起公訴（八十九年度偵字第一０二三五號
），本院判決如左：
    主  文
戊○○共同連續行使偽造私文書，足以生損害於公眾及他人，累犯，處有期徒刑拾月
。如附表三編號四、五所示服務申請表及附表四所示偽造之署押，均沒收。
丁○○共同連續行使偽造私文書，足以生損害於公眾及他人，累犯，處有期徒刑捌月
。如附表三編號一所示扣案行動電話（不含晶片卡）、編號四、五所示服務申請表及
附表四所示偽造之署押，均沒收。
庚○○連續以詐術得財產上不法之利益，處有期徒刑伍月，如易科罰金，以佰元折
算壹日，如附表三編號二所示扣案行動電話（不含晶片卡）沒收。
己○○連續以詐術得財產上不法之利益，處有期徒刑伍月，如易科罰金，以佰元折
算壹日，如附表三編號三所示扣案行動電話（不含晶片卡）沒收。
    事  實
一、戊○○曾因施用毒品罪，於民國八十一年九月五日，經本院判處有期徒刑三年確
    定，於八十一年九月二十九日送監執行，並於八十三年九月三十日起假釋付保護
    管束，至八十四年九月十二日保護管束期滿執行完畢；現另在案臺灣東成技能訓
    練所執行感訓處分。丁○○曾因違反麻醉藥品管理條例案件，於八十一年九月二
    十八日為臺灣高等法院臺中分院判處有期徒刑二年十月確定，送監執行後，於八
    十二年十二月七日縮短刑期假釋付保護管束，並於八十四年一月十一日保護管束
    期滿執行完畢。庚○○曾因過失致死罪，於八十四年十月六日，經本院判處有期
    徒刑八月，緩刑二年確定（期滿未經撤銷，不構成累犯）；又於八十八年六月二
    十一日及同年八月十八日，先後二次因施用毒品罪，經檢察官聲請送觀察、勒戒
    後，以無繼續施用毒品傾向而為不起訴處分確定；現另案因施用毒品罪經分別經
    法院判決有期徒刑八月、五月確定，應執行有期徒刑一年，而在監執行中。己○○曾因毒品危害防制條例案件，於八十九年七月二十一日，經檢察官聲請送觀察
    、勒戒後，以無繼續施用毒品傾向而為不起訴處分。詎戊○○、丁○○於前案執
    行完畢後，仍不知悔改，復共同基於偽造及行使偽造私文書及意圖為自己不法利
    益之概括犯意聯絡，圖以冒他人名義向電信公司申請行動電話門號使用，得免付
    行動電話通話費，而詐取不法利益之方式，由丁○○在其台中市○○路○段一七
    四號六樓八室租住處，交付其於不詳時地以不詳方式取得之如附表一編號一至四
    所示各被冒用之之身分證影本或正本予戊○○，及戊○○於八十九年一月初在台
    中縣沙鹿鎮台汽車站所拾獲，而侵占入己之杜永龍駕駛執照正本（未據起訴，且
    已罹於時效）；由戊○○連續於如附表一所示之時間、地點，以附表一所示之犯
    罪方法，向附表一所示之電訊公司，申請取得如附表一所示行動電話門號，足生
    損害於如附表一所示之被冒用人及電信公司對於行動電話使用者帳務管理之正確
    性；得手後，戊○○即將如附表一編號一至四所示行動電話晶片卡交付丁○○使
    用，附表一編號五所示之行動電話晶片卡則留供己使用；嗣丁○○並於八十九年
    一月初某日，將附表一編號四所示之行動電話晶片卡連同行動電話一支（即附表
    三編號三所示之行動電話），在丁○○台中市○○路○段一七四號六樓八室租住
    處，交付庚○○使用；並於八十九年一月九日，將附表一編號二所示之行動電話
    晶片卡連同行動電話一支（即附表三編號二所示之行動電話），在高速公路台中
    交流道附近，交付己○○使用。戊○○、丁○○、庚○○、己○○於分別取得冒
    名申請之行動電話晶片卡後，即意圖為自己不法之利益，連續於台中縣、市等地
    以該晶片卡撥打電話，而向各該電信公司詐取使用電話之不法利益，致各該電信
    公司受有如附表二所示之損害。嗣經台中市警察局第三分局會同電信警察局於八
    十九年一月十三日上午十一時三十分，在丁○○前揭租住處，持檢察官簽發之搜
    索票搜索後當場查獲，並扣得如附表三所示物品。
二、案經台中市警察局第三分局報請臺灣臺中地方法院檢察署檢察官偵查起訴。
    理  由
一、訊據被告戊○○對於右揭犯罪事實，除辯稱申請行動電話晶片卡係丁○○交付證
    件叫伊代為申請，並未說明是否有經過申請名義人之同意，僅表示係朋友要求代
    辦者外，其餘均坦承不諱；被告丁○○則坦承被告戊○○冒名申請如附表一編號
    一至四之行動電話晶片卡時，所使用之證件係自其租住處拿取者，且其曾與被告
    戊○○一同前往辦理申請行動電話晶片卡，但因不是本人故未辦成，及被告戊○○申請取得之行動電話晶片卡有交付三張予伊使用，伊並將其中二張分別交付被
    告庚○○及己○○使用等事實均自承不諱；惟否認被告戊○○申請行動電話晶片
    卡時所使用之證件為其所交付者，並辯稱：那些證件是其友人拿到伊之租住處置
    放者，其後被告戊○○見到該證件，就問說證件給他辦電話，伊答稱該證件並非
    伊所有者，但被告戊○○拿走該證件申請行動電話晶片卡伊則知情等語；被告己○○則對於有使用被告丁○○所交付之０九一五─一三六七二三號行動電話及晶
    片卡之事實坦白不諱，惟否認有詐欺犯行，並辯稱：該行動電話晶片卡是被告丁○○所交付而借伊使用者，伊並不知道該晶片卡為王八卡，是在不知情下使用者
    等語。被告庚○○則對於有收受丁○○交付之０九二三─三六六三八二號行動電
    話及晶片卡，且其於收受前已知該晶片係冒名申請者，並有撥打電話等事實，均
    坦承不諱。經查，被告戊○○、丁○○、庚○○、己○○自白部分之事實，彼此
    所述互核一致，且與被害人即被冒名之甲○○、乙○○、杜永龍、丙○○在警訊
    之指述及證人乳國煌、張慶彬、張順昌、韓玟玟、黃金和、黃家原在警訊證述之
    情節大致相符，足見被告等自白部分與事實相符，而得為證據；又被告戊○○雖
    辯稱丁○○交付相關證件予伊時僅表示係朋友要求代辦者，並未說明是否有經過
    各該名義人之同意等語。然查，被告戊○○確係冒名以偽造文書方式向如附表一
    所示之電訊公司申請得如附表一所示之行動電話晶片卡之事實，業據其於檢察官
    偵訊時均坦承不諱；且被告戊○○於以他人名義申請行動電話時，在電信公司服
    務申請表上均係直接填載各被冒用名義人之署押，並未表明代理之意旨；並於填
    載帳單寄送地址時又均填寫與被冒用名義人戶籍地不同之地址，有如附表四所示
    之服務申請表在卷可證；又查被告戊○○於冒用甲○○名義向和信電訊公司及東
    信電訊公司申請如附表一編號二、三所示之行動電話晶片卡時，其在服務申請表
    上所留存之帳單地址為台中縣沙鹿鎮○○路一一六號，而該地址則為被告戊○○
    之住所地，有法務部戶役政連結作業系統被告戊○○全戶戶籍資料一件在卷可稽
    ；所留存之聯絡電話０四─0000000號電話為其住所之電話，亦據其於警
    訊時供述甚明；果如被告戊○○所言，其確係代他人申辦行動電話晶片卡者，焉
    有於電信公司服務申請表上留存聯絡電話及帳單地址時，留下自己之住所地址及
    電話，其意顯在避免電信公司查核而得知該行動電話之申請係遭冒名所為者；另
    參以被告戊○○又自承關於以被害人杜永龍名義申請之行動電話晶片卡，確有冒
    名申請之事實，足見被告戊○○於本院所辯不知被告丁○○有無經過各該申請名
    義人之同意之詞，為屬卸責之詞，不足採信。又被告丁○○雖辯稱其並未同意被
    告戊○○自伊租住處拿走申請行動電話晶片卡所使用之各被冒用人之身分證影本
    等證件，及被告戊○○僅交付三張行動電話晶片卡予伊等情；惟查，右揭被告戊○○申請如附表一編號一至四之行動電話晶片卡所使用之證件，係被告丁○○所
    交付者，業據被告戊○○於本院審理時供述甚明；且被告丁○○於警訊時供稱其
    被查獲之０九一五─一三六七二三號電話門號係向友人綽號「阿志」之人以二千
    元之代價所購買者，且否認有交付０九二三─三六六三八二號行動電話晶片卡予
    被告庚○○使用。於檢察官訊問時復稱係以一千五百元之代價向被告戊○○購買
    者；足見被告於警訊及檢察官訊問時之供述並不一致，且與被告戊○○及庚○○
    所供之情節不一，而難採信；而被告丁○○又自承被告戊○○冒名申請行動電話
    晶片卡所使用之證件係自其租住處所取得者，而其租住處內之物品若非經被告丁○○之同意，則被告戊○○如何可取得各該證件；且參以被告戊○○申請取得如
    附表一編號一至四之行動電話門號後，均將之交付被告丁○○使用，而被告戊○○交付行動電話晶片卡予被告丁○○時，除收取申請時已經預繳之保證金及門號
    設定費等費用，並未交付被告戊○○其他對價之費用，為被告丁○○所自承，足
    認被告丁○○於本院所辯其並未交付相關證件予被告戊○○申請行動電話門號使
    用之詞，應不可採；蓋被告戊○○既未從交付行動電話晶片卡被告丁○○時賺取
    任何差價，如非與被告丁○○有共同犯意之聯絡，則被告戊○○為何甘冒被查獲
    犯罪之風險，自行冒名申請行動電話門號，又無條件交付被告丁○○使用，雖智
    愚者，亦不為也；應認被告戊○○於本院所供述之情節為屬可採，被告丁○○所
    辯尚難採信。另被告己○○雖辯稱被告丁○○交付０九一五─一三六七二三號行
    動電話晶片卡予伊時，並未告知該晶片卡係被告戊○○冒名申請者，惟查被告己○○於檢察官訊問時固否認知道該晶片卡是他人冒名申請者，惟亦坦承其知該晶
    片卡為被告丁○○用錢買，可以無限制的撥打電話，且於本院審理時自承並不知
    道使用該行動電話門號應如何付費。然查，一般申請行動電話使用，無論是以月
    租或購買儲值卡（預付卡、易付卡等）方式租用行動電話門號，其撥打均須付費
    ，僅付費方式為按月或儲值繳款有所不同，無所謂可無限制撥打電話者，可知被
    告己○○於取得該行動電話晶片卡時即已知道行動電話晶片卡係他人所冒名申請
    者（即為一般人所稱之王八卡），所辯為屬卸責之詞，亦不可採。此外，復有扣
    案如附表三編號一至五所示之行動電話（含晶片卡）及服務申請表可證，且扣案
    物品又在被告丁○○台中市○○路○段一七四號六樓八室租住處查獲者；及有和
    信電訊公司函覆資料一件及服務申請表、「三０００元手機折價券及合約書」及
    台中市警察局第三分局搜索扣押證明筆錄、扣押物品清單等附卷可稽；而被告戊○○、丁○○共同冒名申請電話使用，被告庚○○明、己○○知丁○○所交付之
    行動電話晶片卡係冒名申請取得者，猶持以撥打電話，自均有不法所有之意圖。
    本件事證明確，被告戊○○、丁○○、庚○○、己○○犯行均洵堪認定，應依法
    論科。
二、查被告戊○○與丁○○未經被害人甲○○、乙○○、杜永龍、丙○○等人之同意
    或授權委託，竟冒用被害人名義，以附表一所示偽造文書之方式，並提出行使向
    東信電訊公司及和信電訊公司申請行動電話門號晶片卡使用，自足生損害於被害
    人甲○○、乙○○、杜永龍、丙○○及東信電訊公司、和信電訊公司對於行動電
    話使用者帳務管理上之正確性；又被告戊○○、丁○○以他人之身份證及影本冒
    名申請行動電話門號晶片卡使用，其目的乃在於免費撥打電話之財產上不法利益
    ，核被告戊○○、丁○○所為，係犯刑法第二百十六條、第二百十條之行使偽造
    私文書罪及第三百三十九條第二項詐得利罪；被告庚○○、己○○所為係犯刑法
    第三百三十九條第二項詐欺得利罪。公訴人認被告戊○○、丁○○、庚○○、己○○關於使用冒名申請之行動電話晶片卡撥打電話，圖免付電話費部分犯行，係
    犯刑法第三百三十九條第一項詐欺取財罪，尚有未洽，惟起訴犯罪事實則屬同一
    ，起訴法條應予變更，應先敘明。被告戊○○、丁○○偽造如附表一編號一至四
    所示之私文書及被告戊○○所自行偽造如附表一編號五所示之私文書後，復持以
    行使，其偽造之低度行為為行使之高度行為吸收；偽造私文書內之印文，為構成
    文書之一部，均不另論罪。被告戊○○、丁○○二人間就如附表一編號一至四所
    示犯行有犯意之聯絡，及行為之分擔，皆為共同正犯，至於附表一編號五所示之
    犯行則為被告戊○○所自行申請使用者，不在被告戊○○與丁○○犯意聯絡之範
    圍內，是此部分被告丁○○自非共同正犯。又被告戊○○就如附表一編號一至五
    所示五次行使偽造私文書犯行，被告丁○○就如附表一編號一至四所示四次行使
    偽造私文書犯行，及被告戊○○、丁○○、庚○○、己○○於分別取得行動電話
    門號晶片卡後，所為多次撥打電話，圖免付電話費之詐欺得利犯行，均時間緊接
    ，所犯各係構成要件相同之罪名，顯均係基於概括犯意反覆為之，為連續犯，應
    分別依刑法第五十六條規定論以一罪，並加重其刑。被告戊○○、丁○○二人所
    犯行使偽造私文書罪與詐欺得利罪間，有方法結果之牽連關係，為牽連犯，應分
    別從一重之刑法第二百十六條、第二百十條行使偽造私文書罪處斷。另被告戊○○曾因施用毒品罪，於八十一年九月五日，經本院判處有期徒刑三年確定，於八
    十一年九月二十九日送監執行，並於八十三年九月三十日起假釋付保護管束，至
    八十四年九月十二日保護管束期滿執行完畢；被告丁○○曾因違反麻醉藥品管理
    條例案件，於八十一年九月二十八日為臺灣高等法院臺中分院判處有期徒刑二年
    十月確定，送監執行後，於八十二年十二月七日縮短刑期假釋付保護管束，於八
    十四年一月十一日保護管束期滿執行完畢，臺灣臺中地方法院檢察署刑案資料查
    註紀錄表及臺灣高等法院被告全國前案紀錄表各一件在卷可稽，被告戊○○、丁○○二人於分別受有期徒刑之執行完畢後，五年內再犯本件有期徒刑以上之罪，
    為累犯，均應依刑法第四十七條規定加重其刑，並遞加之。爰審酌被告戊○○、
    丁○○、庚○○、己○○犯罪之動機、目的，本件犯罪之情節，既被告戊○○、
    丁○○二人所冒名申請之行動電話門號數量尚不多，其所使用之手段尚屬平和，
    惟其以冒名方式申請行動電話，除詐欺使用電話之不法利益外，並有礙電信通訊
    秩序之維護，被告庚○○、己○○僅單純接受被告丁○○交付冒名申請之行動電
    話使用，其危害較輕，並本件因犯罪所詐得之不法利益為分別如附表二所示數百
    元至數千元之間，其犯罪所生之損害尚不鉅大，並被告等人之犯罪後態度等一切
    情狀，分別量處被告戊○○如主文第一項所示之刑，被告丁○○如主文第二項所
    示之刑，被告庚○○如主文第三項所示之刑，被告己○○如主文第四項所示之刑
    ；另查被告庚○○、己○○行為後，刑法第四十一條業於九十年一月十日修正公
    布，同年月十二日生效，修正後刑法第四十一條第一項前段規定「犯最重本刑為
    五年以下有期徒刑以下之刑之罪，而受六個月以下有期徒刑或拘役之宣告，因身
    體、教育、職業、家庭之關係或其他正當事由，執行顯有困難者，得以一元以上
    三元以下折算一日，易科罰金。」，與修正前刑法第四十一條規定「犯最重本刑
    為三年以下有期徒刑以下之刑之罪，而受六個月以下有期徒刑或拘役之宣告，因
    身體、教育、職業、家庭之關係，執行顯有困難者，得以一元以上三元以下折算
    一日，易科罰金。」不同。比較新舊法結果，以新法較有利於行為人，故依刑法
    第二條第一項前段規定，本案自應適用裁判時之法律即修正後刑法第四十一條第
    一項前段之規定。而被告庚○○、己○○所犯刑法第三百三十九條第二項詐欺得
    利罪為屬最重本刑五年以下有期徒刑之刑之罪，爰依修正後刑法第四十一條第一
    項前段規定，就被告庚○○、己○○所受宣告之刑，諭知易科罰金之折算標準，
    以示懲儆。末查，如扣案附表三編號四、五所示服務申請表係在被告丁○○在台
    中市○○路○段一七四號六樓八室租住處查獲，為被告丁○○所持有，並係被告
    戊○○與丁○○共同為本案犯行時，由受理申請之電信公司所交付顧客留存之物
    ，係因犯罪所得之物，應依刑法第三十八條第一項第三款宣告沒收；如附表四所
    示偽造之署押，不問是否屬於被告戊○○、丁○○所有，均應依刑法第二百十九
    條宣告沒收，至於如附表三編號四、五所示服務申請表上偽造之署押，因服務申
    請表既已宣告沒收，其上偽造之署押自不再諭知沒收，應予敘明。又扣案如附表
    三編號一、二、三所示之行動電話（不含晶片卡）分屬被告丁○○、庚○○、己○○所有，並供取得冒名申請之０九二三─三八一六二五號、０九二三─三六六
    三八二號、０九一五─一三六七二三號行動電話晶片卡後，用以撥打電話以詐取
    使用電話之不法利益所用之物，應分別依刑法第三十八條第一項第二款宣告沒收
    。另按行動電話晶片卡，雖具有通訊使用之價值，且在一定條件下具有可轉讓性
    ，然依電信公司一般定型化契約之約定，行動電話門號晶片卡之所有權屬於電訊
    公司本身（如本案和信電訊行動電話網路服務契約第四條第一項約定），門號租
    用人僅得依電訊公司之授權而使用；是扣案如附表三編號一至三所示之晶片卡，
    其所有權既屬發卡之電訊公司，而非被告等人所有，本院不得併予宣告沒收。又
    扣案如附表三編號六所示之物，係未完成之東信電訊公司服務申請表，尚不具文
    書之形式，而刑法第二百十條偽造文書罪又不處罰未遂犯，尚非被告戊○○、丁○○供犯罪所用之物，亦不應諭知沒收，均附此敘明。
據上論斷，應依刑事訴訟法第二百九十九條第一項前段、第三百條，刑法第二條第一
項前段、第二十八條、第五十六條、第二百十六條、第二百十條、第三百三十九條第
二項、第一項、第五十五條後段、第四十七條、第三十八條第一項第二款、第三款、
第二百十九條、修正後刑法第四十一條第一項前段，罰金罰鍰提高標準條例第一條前
段、第二條，判決如主文。
中      華      民      國      九十一      年      三      月    八    日
                                    臺灣臺中地方法院刑事第一庭
                                        法  官  林源森
右正本證明與原本無異
如不服本判決，應於收受本判決後十日內向本院提出上訴書狀，其未敘述上訴理由者
，並得於提起上訴後十日內向本院補提理由書狀（均須按他造當事人之人數附繕本）
「切勿逕送上級法院」
                                        書記官
中      華      民      國      九十一      年      三      月    十一  日
附表一：偽造文書方式申請之行動電話
一、於八十八年十二月二十日持丁○○交付之乙○○身分證影本，前往設於台中市○○路四七二之九號之晁易通訊行，並在東信電訊公司「服務申請表」及「三００
    ０元手機折價券及合約書」上偽簽乙○○名義之署押，偽造乙○○名義之東信電
    訊公司「服務申請表（一式四聯）」及「三０００元手機折價券及合約書」，而
    偽造私文書，並提出行使交付晁易通訊行之門市人員張順昌，而向東信電訊公司
    申請行動電話門號，致東信電訊公司誤以為以乙○○名義之申請人，將按時繳納
    行動電話通訊使用費，而陷於錯誤，核發０九二三─三八一六二五之行動電話門
    號晶片卡一張，供其按裝於自備之行動電話手機上使用，足以生損害於乙○○及
    東信電訊公司公司對於行動電話使用者帳務管理上之正確性；得手後交付丁○○
    。
二、於八十八年十二月二十日持丁○○交付之甲○○身分證影本，前往設於台中市○○路四七二之九號之晁易通訊行，並在和信電訊公司服務申請表上偽簽甲○○名
    義之署押，而偽造甲○○名義之和信電訊公司服務申請表（一式四聯），偽造私
    文書，並提出行使交付晁易通訊行之門市人員張順昌，而向和信電訊公司申請行
    動電話門號，致東信電訊公司誤以為以甲○○名義之申請人，將按時繳納行動電
    話通訊使用費，而陷於錯誤，核發０九一五─一三六七二三之行動電話門號晶片
    卡一張，供其按裝於自備之行動電話手機上使用，足以生損害於甲○○及東信電
    訊公司公司對於行動電話使用者帳務管理上之正確性。得手後交付丁○○，嗣丁○○並於八十九年一月九日交付己○○。
三、於八十八年十二月二十九日持丁○○交付之甲○○身分證影本，前往設於台中市
    ○○路四七二之九號之晁易通訊行，並在東信電訊公司「服務申請表」及「三０
    ００元手機折價券及合約書」上偽簽甲○○名義之署押，偽造甲○○名義之東信
    電訊公司「服務申請表（一式四聯）」及「三０００元手機折價券及合約書」，
    而偽造私文書，並提出行使交付晁易通訊行之門市人員張順昌，而向東信電訊公
    司申請行動電話門號，致東信電訊公司誤以為以甲○○名義之申請人，將按時繳
    納行動電話通訊使用費，而陷於錯誤，核發０九二三─三七六０一三之行動電話
    門號晶片卡一張，供其按裝於自備之行動電話手機上使用，足以生損害於甲○○
    及東信電訊公司公司對於行動電話使用者帳務管理上之正確性。得手後交付丁○○。
四、於八十八年十二月二十九日持丁○○交付之丙○○身分證正本，前往設於台中市
    ○○路○段九六五巷三八號威寧科技通訊行，並在東信電訊公司「服務申請表」
    及「三０００元手機折價券及合約書」上偽簽丙○○名義之署押，偽造丙○○名
    義之東信電訊公司「服務申請表（一式四聯）」及「三０００元手機折價券及合
    約書」，而偽造私文書，並提出行使交付威寧科技通訊行之門市人員黃家原，而
    向東信電訊公司申請行動電話門號，致東信電訊公司誤以為以丙○○名義之申請
    人，將按時繳納行動電話通訊使用費，而陷於錯誤，核發０九二三─三六六三八
    二之行動電話門號晶片卡一張，供其按裝於自備之行動電話手機上使用，足以生
    損害於丙○○及東信電訊公司公司對於行動電話使用者帳務管理上之正確性。得
    手後並交付丁○○，，嗣丁○○並於八十九年一月初交付庚○○。
五、於八十九一月八日持其於八十八年十二月底在不詳處所拾獲之杜永龍汽車駕駛執
    照正本，前往設於台中縣沙鹿鎮○○路三三四之五號民儀有限公司，並在東信電
    訊公司「服務申請表」及「三０００元手機折價券及合約書」上偽簽杜永龍名義
    之署押，偽造杜永龍名義之東信電訊公司「服務申請表（一式四聯）」及「三０
    ００元手機折價券及合約書」，而偽造私文書，並提出行使交付民儀有限公司之
    門市人員蔡金和，而向東信電訊公司申請行動電話門號，致東信電訊公司誤以為
    以杜永龍名義之申請人，將按時繳納行動電話通訊使用費，而陷於錯誤，核發０
    九三一─四五八四六一之行動電話門號晶片卡一張，供其按裝於自備之行動電話
    手機上使用，足以生損害於杜永龍及東信電訊公司公司對於行動電話使用者帳務
    管理上之正確性。得手後供己使用。
附表二：不法利益
一、０九二三─三八一六二五號：東信電訊公司，六千零四十四元。
二、０九一五─一三六七二三號：和信電訊公司，一千九百二十五元。
三、０九二三─三七六０一三號：東信電訊公司，一千二百六十六元。
四、０九二三─三六六三八二號：東信電訊公司，四千五百元。
五、０九三一─四五八四六一號：東信電訊公司，二百九十元。
附表三：扣案物品
一、行動電話一支（內含０九二三─三八一六二五號晶片卡一張）。
二、行動電話一支（內含０九二三─三六六三八二號晶片卡一張）。
三、行動電話一支（內含０九一五─一三六七二三號晶片卡一張）。
四、東信電訊公司編號ＡＣ00000000號服務申請表之顧客留存聯一張（上有
    偽造丙○○名義之署押二枚）。
五、東信電訊公司編號ＡＣ00000000號服務申請表之顧客留存聯一張（上有
    偽造杜永龍名義之署押二枚）。
六、東信電訊公司編號ＡＣ00000000號服務申請表之顧客留存聯一張。
附表四：偽造之署押
一、東信電訊公司編號ＡＣ00000000服務申請表上偽造之乙○○名義署押二
    枚（連同一式四聯之複寫部分、共計八枚署押）、「三０００元手機折價券及合
    約書」上偽造之乙○○名義署押一枚。
二、和信電訊公司服務申請表上偽造之甲○○名義署押一枚（連同一式四聯之複寫部
    分、共計四枚）。
三、東信電訊公司編號ＡＣ00000000服務申請表上偽造之甲○○名義署押二
    枚（連同一式四聯之複寫部分、共計八枚署押）、「三０００元手機折價券及合
    約書」上偽造之甲○○名義署押一枚。
四、東信電訊公司編號ＡＣ00000000服務申請表上偽造之丙○○名義署押二
    枚（連同一式四聯之複寫部分、除客戶留存聯外，共計六枚署押）、「三０００
    元手機折價券及合約書」上偽造之丙○○名義署押一枚。
五、東信電訊公司編號ＡＣ00000000服務申請表上偽造之杜永龍名義署押二
    枚（連同一式四聯之複寫部分、除客戶留存聯外，共計六枚署押）、「三０００
    元手機折價券及合約書」上偽造之杜永龍名義署押一枚。
附錄本案論罪科刑法條全文：
刑法第二百十條
偽造、變造私文書，足以生損害於公眾或他人者，處五年以下有期徒刑。
刑法第二百十六條
行使第二百十條至第二百十五條之文書者，依偽造、變造文書或登載不實事項或使登
載不實事項之規定處斷。
刑法第三百三十九條
意圖為自己或第三人不法之所有，以詐術使人將本人或第三人之物交付者，處五年以
下有期徒刑、拘役或科或併科一千元以下罰金。
以前項方法得財產上不法之利益或使第三人得之者，亦同。
前二項之未遂犯罰之。
